臺灣臺南地方法院刑事判決　　　　　　　　　　　　　　九十四年度訴字第二四號
　　公　訴　人　臺灣臺南地方法院檢察署檢察官
　　被　　　告　甲　○　○
右列被告因違反槍砲彈藥刀械管制條例案件，經檢察官提起公訴（九十三年度偵字第
一○七○三號），被告就犯罪事實為有罪之陳述，經本院合議庭裁定由受命法官進行
簡式審判程序後，判決如左：
    主      文
甲○○未經許可，持有其他可發射子彈具有殺傷力之改造手槍，處有期徒刑壹年貳月
，併科罰金新臺幣伍萬元，罰金如易服勞役，以新臺幣玖佰元即銀元佰元折算壹日
。扣案仿ＢＥＲＥＴＴＡ廠八四型半自動手槍製造之金屬玩具手槍，更換土造金屬槍
管改造而成之改造手槍壹枝（含彈匣壹個、槍枝管制編號0000000000號）
，沒收之。
    事      實
一、甲○○明知非經中央主管機關許可，不得持有槍砲彈藥刀械管制條例第四條第一
    項第一款所示之槍砲，竟於民國九十三年八月間某日，透過綽號「龍仔」之真實
    姓名年籍不詳之成年男子介紹，在嘉義地區附近某處，以新臺幣（下同）四萬元
    之代價，向綽號「銘仔」之真實姓名年籍不詳之成年男子，購買具殺傷力之仿Ｂ
    ＥＲＥＴＴＡ廠八四型半自動手槍製造之金屬玩具手槍，更換土造金屬槍管改造
    而成之改造手槍一枝（含彈匣一個，槍枝管制編號0000000000號），
    及不具殺傷力之直徑約八點五ｍｍ金屬彈頭之土造子彈六顆，並自該時起，未經
    許可無故持有上述可發射子彈具有殺傷力之改造玩具手槍。嗣於同年十月十三日
    晚間十一時五十分許，甲○○持上述具殺傷力之改造玩具手槍一枝，及不具殺傷
    力之改造子彈六顆，在臺南市南區體育公園橄欖球場旁聲稱欲自殺，而經警當場
    查獲，並扣得上述具殺傷力之改造玩具手槍一枝，及不具殺傷力之改造子彈六顆
    。
二、案經臺南市警察局第六分局報告臺灣臺南地方法院檢察署檢察官偵查起訴。
    理      由
一、本件被告甲○○所犯為死刑、無期徒刑或最輕本刑為三年以上有期徒刑以外之罪
    ，其於準備程序中就被訴事實為有罪之陳述，經法官告知簡式審判程序之旨，並
    聽取公訴人之意見後，爰依刑事訴訟法第二百七十三條之一第一項規定，裁定由
    受命法官獨任進行簡式審判程序，合先敘明。
二、訊據被告甲○○對於右開事實坦認不諱，並有仿ＢＥＲＥＴＴＡ廠八四型半自動
    手槍製造之改造玩具手槍一枝（含彈匣一個，槍枝管制編號000000000
    0號）扣案可稽，且前開改造玩具手槍經送內政部警政署刑事警察局以性能檢驗
    法、試射法鑑定結果，送鑑改造槍枝一枝，認係由仿ＢＥＲＥＴＴＡ廠八四型半
    自動手槍製造之金屬玩具手槍，更換土造金屬槍管改造而成之改造手槍，機械性
    能良好，可擊發適用之子彈，認具殺傷力，有該局九十三年十一月三日刑鑑字第
    ○九三○二一六二三九號槍彈鑑定書一份存卷可按（見臺灣臺南地方法院檢察署
    九十三年度偵字第一○七○三號偵查卷第十三至十五頁），由上開鑑定報告，足
    認扣案之槍枝確有殺傷力，而係屬槍砲彈藥刀械管制條例所規範管制之槍枝無訛
    。綜上開所查事證，足認被告自白核與事實相符，本件事證明確，被告犯行洵堪
    認定。
三、按被告甲○○行為後，槍砲彈藥刀械管制條例於九十四年一月二十六日經總統以
    華總一義字第○九四○○○一○一○一後修正公布，並於同年一月二十八日生效
    ，就檢察官起訴被告所犯修正前槍砲彈藥刀械管制條例第十一條第四項之條項業
    經刪除，並將該條項所規定之未經許可持有其他可發射子彈具有殺傷力之改造手
    槍罪移列至第八條第四項合併修正，修正前後之該罪構成要件雖無不同，惟修正
    後之刑度已由「一年以上七年以下有期徒刑，併科新臺幣七百萬元以下罰金」提
    高為「三年以上十年以下有期徒刑，併科新臺幣七百萬元以下之罰金」，比較被
    告行為時及裁判時法適用結果，以修正前之槍砲彈藥刀械管制條例較有利於被告
    ，依刑法第二條第一項但書之規定，應適用修正前槍砲彈藥刀械管制條例之規定
    ，合先敘明。是核被告甲○○所為，係犯修正前槍砲彈藥刀械管制條例第十一條
    第四項未經許可持有其他可發射子彈具有殺傷力之改造手槍罪。另按累犯之規定
    ，於前所犯罪，依軍法或於外國法院受裁判者，不適用之，刑法第四十九條亦著
    有規定。所稱依軍法受裁判，凡前所犯罪，係受軍法機關裁判者皆屬之，不以犯
    罪之性質及裁判適用之實體法為準。是犯罪係受軍法機關判處有期徒刑並執行完
    畢，五年內再犯有期徒刑以上之罪者，即不構成累犯。最高法院四十六年度臺上
    字第四十九號判例、九十二年度台非字第二六一號判決可資參照。查被告甲○○
    前雖因違反職役職責罪，於九十一年十一月二十日經南部軍事法院以九十一年度
    軍法字第五九三號判決判處有期徒刑八月，並已執行完畢等情，業據被告甲○○
    供承在卷，並有刑案資料個別查詢報表一紙在卷（見臺南市警察局第六分局南市
    警六刑偵字第八五七號刑事偵查卷第十四頁）可稽，惟其前開之犯行係將軍法機
    關判處有期徒刑並經執行，依前開之說明，自不構成累犯，附此敘明。爰審酌被
    告未經許可無故持有前開具殺傷力之改造手槍一把，影響社會治安暨對他人之生
    命身體構成威脅之危害，然查被告本案經查獲之過程係欲持該改造手槍自殺，而
    無持槍加害他人生命、身體、財產之具體事證，並審酌其品性、生活狀況、智識
    程度、犯後坦認犯行態度尚佳等一切情狀，量處如主文所示之刑，並就併科罰金
    部分諭知易服勞役之折算標準，以資懲儆。扣案前揭仿ＢＥＲＥＴＴＡ廠八四型
    半自動手槍製造之金屬玩具手槍，更換土造金屬槍管改造而成之改造手槍一支（
    含彈匣一個，槍枝管制編號0000000000號），依槍砲彈藥刀械管制條
    例第五條之規定為違禁物，爰依刑法第三十八條第一項第一款之規定，宣告沒收
    之。扣案之改造子彈六顆，經送內政部刑事警察局鑑定後認並不具殺傷力，有前
    開槍彈鑑定書在卷可參，是上開子彈既非屬違禁品，又非供被告犯本案所用之物
    ，雖係被告所有，爰不諭知沒收，附此敘明。
據上論斷，應依刑事訴訟法第二百七十三條之一第一項、第二百九十九條第一項前段
，修正前槍砲彈藥刀械管制條例第十一條第四項，刑法第十一條前段、第二條第一項
後段、第四十二條第二項、第三十八條第一項第一款，罰金罰鍰提高標準條例第二條
，現行法規所定貨幣單位折算新臺幣條例第二條，判決如主文。
本案經檢察官乙○○到庭執行職務。
中      華      民      國     九十四     年      二      月    十六    日
                                    臺灣臺南地方法院刑事第十一庭
                                              法  官  楊  佳  祥
右正本證明與原本無異。
如不服本判決，應於判決送達後十日內向本院提出上訴狀（應附繕本）。
                                              書記官  顏  惠  華
中      華      民      國     九十四     年      二      月    十六    日
附錄本案論罪科刑法條全文：
修正前槍砲彈藥刀械管制條例第十一條第四項：
未經許可，持有、寄藏或意圖販賣而陳列第一項所列槍砲者，處一年以上七年以下有
期徒刑，併科新臺幣七百萬元以下罰金。
